臺灣高等法院刑事判決
111年度上訴字第2063號
上  訴  人  
即  被  告  葉文富



上列上訴人因偽造文書案件，不服臺灣新竹地方法院110年度訴
字第745號，中華民國111年5月4日第一審判決（起訴案號：臺灣
新竹地方檢察署110年度偵字第10085號），提起上訴，本院判決
如下：
    主  文
原判決關於行使偽造私文書部分，均撤銷。
葉文富犯行使偽造私文書罪，共貳罪，各處有期徒刑肆月，如易
科罰金，均以新臺幣壹仟元折算壹日。未扣案如附表編號2、3所
示偽造「郭永發」、「黃士元」之署名共肆枚，均沒收之。
其餘上訴駁回。
第二項撤銷改判部分與第三項上訴駁回部分，應執行有期徒刑捌
月，如易科罰金，以新臺幣壹仟元折算壹日。
    事  實
一、葉文富明知臺灣新竹地方檢察署（下稱新竹地檢署）檢察長
    郭永發並非其法定代理人、代表人，新竹地檢署檢察長郭永
    發及新竹地檢署前主任檢察官黃士元亦未同意或授權葉文富
    簽署其等姓名，竟分別起意為以下之犯行：
㈠、於民國109年12月25日，在新竹市某不詳地點，基於使公務員
    登載不實文書之犯意，填寫附表編號1所示申請人為其本人
    之「政府資訊申請書」文書（新竹市政府行政處收文條碼：
    0000000000），並填載「申請人之法定代理人(或代表人)、
    公益代表人」為「郭永發」之不實事項，並於同日向新竹市
    政府申請特定之政府資訊，使不知情之新竹市政府公務員將
    該不實事項登載於職務上所掌之新竹市政府綜合計劃科110
    年1月4日便簽、新竹市政府行政處110年1月5日便簽及新竹
    市環境保護局110年1月7日竹市環綜字第1090036796號函，
    足生損害於新竹市政府辦理政府資訊申請事項之正確性及郭
    永發。
㈡、於110年1月8日，在新竹市某不詳地點，明知新竹地檢署檢察
    長郭永發、前主任檢察官黃士元均非其受任人，竟未經郭永
    發、黃士元同意或授權，基於行使偽造私文書之犯意，於附
    表編號2所示「新竹市政府訴願審議委員會訴願委任書」上
    之「受任人姓名」欄，偽造「郭永發」、「黃士元」之署名
    各1枚，並於同日持以向新竹市政府行使，表明郭永發、黃
    士元為其受任人之不實事項，足生損害於新竹市政府受理訴
    願事件之正確性及郭永發、黃士元。
㈢、於110年1月15日，在新竹市某不詳地點，明知新竹地檢署檢
    察長郭永發、前主任檢察官黃士元均非其受任人，竟未經郭
    永發、黃士元同意或授權，基於行使偽造私文書之犯意，於
    附表編號3所示「新竹市政府訴願審議委員會訴願委任書」
    上之「受任人姓名」欄，偽造「郭永發」、「黃士元」之署
    名各1枚，並於同日持以向新竹市政府行使，表明郭永發、
    黃士元為其受任人之不實事項，足生損害於新竹市政府受理
    訴願事件之正確性及郭永發、黃士元。　
二、案經新竹市政府告發新竹地檢署檢察官偵查起訴。
    理  由
一、本件認定事實所引用之非供述證據，與本案具有關連性，且
    無證據證明係公務員違背法定程式所取得，依刑事訴訟法第
    158條之4反面解釋，當有證據能力，且於本院審理時，提示
    並告以要旨，使檢察官、上訴人即被告葉文富充分表示意見
    ，被告於訴訟上之防禦權已受保障，自得為證據使用。
二、訊據被告固坦承有分別於事實欄一㈠、㈡、㈢所載時間，在附
    表編號1至3所載政府資訊申請書、新竹市政府訴願審議委員
    會訴願委任書上，分別填載「郭永發」、「黃士元」之署名
    （詳如附表編號1至3所載），並持以交付與新竹市政府行使
    之事實，惟矢口否認有何使公務員登載不實、行使偽造私文
    書之犯行，辯稱：（事實欄一㈠）我提出附表編號1的政府資
    訊申請書，是因為當年9月7日郭永發有受理我一個刑事案件
    的申請，他有去新竹市政府要求提供資料，新竹市政府應提
    供沒有提供，我有跟新竹市政府討，新竹市政府很生氣丟紙
    給我，要我把當時狀況寫上去，這是新竹市政府要求我的；
    （事實欄一㈡）我在附表編號2「新竹市政府訴願審議委員會
    訴願委任書」上「受任人姓名」欄寫郭永發、黃士元，是新
    竹市政府命令我寫訴願書，我是表明我要委任郭永發、黃士
    元做訴願案委任人，是補正，不是簽名；（事實欄一㈢）填
    寫附表編號3的「新竹市政府訴願審議委員會訴願委任書」
    ，理由同前，以上兩份委任書是要給訴願委員會，因為訴願
    案承辦人有數位，是其中兩位特地要求我寫委任書，是我作
    為訴願人之請求目的，並非簽名的意思，並無偽造文書之意
    思等語（見本院卷㈠第288至289頁，本院卷㈡第182至184頁）
    。
三、經查：
㈠、被告確有於事實欄一㈠至㈢所載之時間，先後填載如附表編號1
    至3之文書向新竹市政府行使，其中附表編號1所示之文書並
    由新竹市政府公務員登載於職務上所掌之便簽及公函等情，
    業據被告供承在卷（見原審卷第44頁，本院卷㈠第288至289
    頁，本院卷㈡182至184頁），並有新竹市政府109年12月31日
    府行法字第1090199818號函及其附被告、貿眾裝潢有限公司
    訴願書及申請書、新竹市政府行政處110年1月5日便簽、新
    竹市政府109年12月29日府行文字第0000000000號函、新竹
    市政府110年2月3日府行法字第1100031276號函、被告填寫
    之110年1月15日「新竹市政府訴願審議委員會訴願委任書」
    影本、新竹市政府110年1月22日府行法字第1100024117號函
    、被告填寫之110年1月８日「新竹市政府訴願審議委員會訴
    願委任書」影本各1份在卷可稽（見110他152卷第1至3、17
    、21至22、33至36頁），是此部分事實堪認屬實。
㈡、被告雖以前詞辯稱並無使公務員登載不實、偽造私文書之主
    觀犯意云云，然查：
　⒈觀諸卷附被告所填寫之109年12月25日政府資訊申請書（見11
    0他152卷第3頁背面）內容，被告於該申請書「法定代理人
    （或代表人）」欄位上，填載，並填載「申請人之法定代理
    人(或代表人)、公益代表人」為「郭永發」，且於該欄位之
    通訊處所填載「新竹縣○○市○○路○段000號」即新竹地檢署之
    通訊地址等文字，從該文書上載客觀內容，被告顯然係以其
    「本人」為申請人，並以現任新竹地檢署檢察長「郭永發」
    作為其法定代理人或代表人，而填載該政府資訊申請書，並
    於同日向新竹市政府申請政府資訊，使不知情之新竹市政府
    公務員誤「郭永發」為被告之法定代理人或代表人申請政府
    資訊，而將上開不實事項登載於職務上所掌文書。又被告於
    原審審理時自承：所謂之「申請人」，以我的教育水平認知
    就是請求人，而「法定代理人、代表人」，我有上網搜尋是
    指法定上的代表人，我填寫附表編號1所示之文書，是我針
    對公務人員提出訴訟，經新竹地檢署檢察官發函要求我提供
    相關事證，但我能做就是透過書寫申請書請求政府提供資訊
    等語（見原審卷第470至471頁），而被告為具自主意思之成
    年人，並以其自承高職畢業、從事裝潢工作之智識經驗（見
    原審卷第474頁），焉有可能推諉不知新竹地檢署檢察長並
    非其個人之法定代理人或代表人可代其申請相關事證，卻仍
    於附表編號1所示政府資訊申請書上填載「郭永發為申請書
    （即被告）之法定代理人或代表人」之不實事項，顯然被告
    係欲假新竹地檢署檢察長郭永發為其法定代理人或代表人，
    向新竹市政府請求提供相關資訊，使公務員登載不實文書，
    以遂行其個人之訴訟目的甚明。
  ⒉再依卷附如附表編號2、3所示委任人為其本人之「新竹市政
    府訴願審議委員會訴願委任書」（見110他152卷第36、34頁
    ）內容可知，被告除於該2紙委任書上填載其本人為委任人
    外，並在上開文書之「受任人姓名」欄，填寫「郭永發」、
    「黃士元」之署名，受任人地址均有填載新竹地檢署之通訊
    地址，從上開文書自可徵被告向新竹市政府訴願審議委員會
    提出以其「本人」為委任人，並以現任新竹地檢署檢察長之
    「郭永發」、前主任檢察官「黃士元」作為其受任人之訴願
    委任書向新竹市政府行使。雖被告辯稱其所書寫之上開文書
    係其作為訴願人之請求目的，並非簽署被害人郭永發、黃士
    元之姓名意思云云，惟觀上開新竹市政府訴願審議委員會訴
    願委任書影本2份，該委任書之「受任人姓名」欄右側，均
    已載有「簽名或蓋章」字樣，以被告之智識經歷，自無不知
    上開委任書之「受任人姓名」欄應由本人簽名或蓋章之理。
    況被告於原審審理時亦供稱：表示其明瞭委任人請受任人做
    事需要得到受任人同意，亦知悉未得他人同意不得簽署他人
    姓名等語（見原審卷第41、471至472頁），益徵被告明知其
    填寫上開訴願委任書需取得被害人郭永發、黃士元本人之簽
    名或同意授權，卻在未取得其等同意授權下，仍擅自於附表
    編號2、3所示「受任人姓名」欄簽署被害人郭永發、黃士元
    姓名，偽造上開訴願委任書，並持之向新竹市政府行使，堪
    以認定被告上開所為自有行使偽造文書之主觀犯意。被告前
    開置辯，洵無足採。
㈢、被告雖辯稱檢察官為公益代表人，其在附表編號1至3所示文
    書上載公益代表人，是其作為訴願人請求檢察官為刑事偵查
    云云（見原審卷第471至473頁），並以附表編號1至3所示文
    書上均有寫「公益代表人」字樣為其依據。惟按檢察官之職
    權為：「一、實施偵查、提起公訴、實行公訴、協助自訴、
    擔當自訴及指揮刑事裁判之執行；二、其他法令所定職務之
    執行。」法院組織法第60條定有明文，則檢察官雖代表國家
    依法偵查犯罪，為維護社會秩序之公益代表人，然倘非刑事
    訴訟法所規範為國家偵查犯罪、或其他法令所定檢察官職務
    執行之必要事項，即不在檢察官作為公益代表人之職責範圍
    內。查附表編號1至3所示文書，均係被告為達其訴願目的所
    填載之文書，客觀上並非檢察官依法所定職務執行之必要事
    項，從而，被告自不得以檢察官為公益代表人為由，遂行其
    個人訴訟。故被告上開所辯，洵無可採。　　
㈣、按刑法偽造私文書罪、使公務員登載不實文書罪，均以足生
    損害於公眾或他人為其構成要件之一，所謂足生損害，係指
    他人事實上有因此受損害之虞而言；刑法處罰此行為之主旨
    ，所以保護文書之實質的真正，雖尚以足生損害於公眾或他
    人為要件之一，亦衹以有損害之虞為已足，有無實際受損害
    ，在所不問，且此所謂損害，亦不以經濟價值為限。查被告
    明知被害人郭永發非其法定代理人或代表人，仍填寫附表編
    號1所示之政府資訊申請書，向新竹市政府請求提供相關資
    訊，使承辦公務員登載不實事項於其職掌文書；復未經同意
    於附表編號2、3所示之新竹市政府訴願審議委員會訴願委任
    書上，擅自簽署被害人郭永發、黃士元之姓名，並持以向新
    竹市政府行使，使被害人郭永發、黃士元作為被告之訴願受
    任人，即難謂無受損害之虞。
㈤、被告雖指摘：本案訴訟文書受編撰造假云云。然查，本案相
    關卷證資料，經被告在原審審理期間，於110年11月25日以
    刑事被告付與卷證影本聲請狀（見原審卷第47頁）聲請閱覽
    相關卷證後，業於111年1月10日、111年1月20日、111年3月
    8日分別向原審繳款資料使用費用，領取本案卷證資料及光
    碟；又於本院審理期間聲請閱覽相關卷證後，亦於111年8月
    8日、111年9月16日、111年10月7日分別向本院繳納費用，
    領取本案卷證資料及光碟等情，有原審自行收納款項收據3
    份及本院閱卷聲請明細3份在卷足憑（見原審卷第48、66、2
    12頁，本院卷㈠第27頁，本院卷㈡第5、359頁），足證原審及
    本院均已提供本案全卷供被告閱覽，被告前開指稱，未提出
    相關證據，實洵無所據。
㈥、綜上所述，被告所辯，無非事後圖卸之詞，要難採信。本件
    事證明確，被告犯行洵堪認定，應予依法論科。至被告聲請
    調查其與政府機關訴願之相關卷證資料，縱然被告確向政府
    機關提出訴願等情屬實，充其量僅為其本案犯罪動機，與被
    告本案犯行之成立並無影響，本案事證實已臻明確，自無調
    查被告訴願相關卷證資料之必要，爰不予調查，附此敘明。
四、論罪：
㈠、按刑法第214 條之使公務員登載不實罪，係以「明知為不實
    之事項，而使公務員登載於職務上所掌之公文書，足以生損
    害於公眾或他人」為其構成要件。須一經他人申明、申請或
    申報與事實不符之事項，公務員經由形式審查即予採信，並
    登載於其職務上所掌之公文書，使成為該公務員或所屬機關
    之一定意思表示者，始足構成。凡對公務員有所申請，所提
    供之資料，雖有不實情形，但未為該公務員採取者，即不足
    構成刑法第214條之罪責。查被告如事實欄一㈠部分所為，係
    明知被害人郭永發並非其法定代理人或代表人，竟將該不實
    事項填載在附表編號1所示之政府資訊申請書向新竹市政府
    申請政府資訊，使不知情之新竹市政府公務員將該不實事項
    登載於執掌簽及書函。
㈡、次按，刑法上之偽造署押罪，係指單純偽造簽名、畫押而言
    ，若在制式之書類上偽造他人簽名，已為一定意思表示，具
    有申請書或收據等類性質者，則係犯偽造文書罪（最高法院
    85年度台非字第146號、93年度台上字第2057號判決意旨參
    照）。查被告如事實欄一㈡、㈢所示填寫附表編號2、3所示之
    新竹市政府訴願審議委員會訴願委任書，為新竹市政府辦理
    訴願案件之相關文書，被告在「受任人姓名」欄上偽造簽名
    ，由形式上觀察，已足表彰係被害人等人所立具，分別用以
    表示作為被告之受任人，自屬刑法第210條之私文書。
㈢、是核被告所為：
　⒈如事實欄一㈠部分，係犯刑法第214 條之使公務員登載不實罪
    。
　⒉如事實欄一㈡、㈢部分，均係犯刑法第216條、第210條之行使
    偽造私文書罪。被告於附表編號2、3所示文書上偽造被害人
    郭永發、黃士元之署名行為，係屬偽造私文書之階段行為，
    又被告偽造私文書後，復持以行使，其偽造私文書之低度行
    為，為行使偽造私文書之高度行為所吸收，均不另論罪。
㈣、罪數關係　　
　⒈被告就事實欄一㈡、㈢部分，分別同時偽造被害人郭永發、黃
    士元之署名行為，係基於同一目的，於同一訴願委任書上，
    以相同方式實施，各偽簽行為之獨立性極為薄弱，依一般社
    會觀念，不宜強行分開，在刑法評價上，均以視為數個舉動
    之接續施行，合為包括之一行為予以評價，較為合理，是應
    僅各論以一罪；又被告各以一偽造行為同時侵害被害人郭永
    發、黃士元權益，為想像競合犯，各依刑法第55條規定，從
    一重處斷。
  ⒉被告所為如事實欄一㈠、㈡、㈢所犯使公務員登載不實罪、行使
    偽造私文書罪等犯行，均犯意各別，行為互殊，應予分論併
    罰。　　
五、撤銷改判之理由（事實欄一㈡、㈢部分暨定應執行刑部分）
㈠、原審以被告所犯如事實欄一㈡、㈢部分事證明確，予以論罪科
    刑並定其應執行刑，固非無見，惟查：
　⒈被告所為如事實欄一㈡、㈢部分，均僅成立刑法第216條、第21
    0條之行使偽造私文書罪，業如前述。原審未予詳查，於判
    決理由欄贅載刑法第215條（原審判決理由欄貳-二-㈢），容
    有違誤。
　⒉被告就事實欄一㈡、㈢部分，各以一接續偽造行為同時侵害被
    害人郭永發、黃士元權益，為想像競合犯，各應依刑法第55
    條規定，從一重處斷，亦如前述。原審漏未論敘，其認事用
    法，亦有未當。
㈡、被告提起上訴，否認犯行，固無理由，惟原判決既有上開可
    議之處，自屬無可維持，應由本院就原判決此部分罪刑暨與
    其餘有罪科刑合併定應執行刑部分，均予以撤銷改判。　　
㈢、量刑說明
　　爰以行為人之責任為基礎，審酌被告為達其訴願之訴訟目的
    ，不循正當法律程序，竟在明知新竹地檢署檢察長郭永發及
    新竹地檢署前主任檢察官黃士元均未同意或授權被告簽署其
    等姓名之情形下，為本案事實欄一㈡、㈢所示之犯行，足生新
    竹市政府受理訴願事件之正確性及被害人郭永發、黃士元，
    被告所為實不足取；併考量被告前無經法院科刑之前案紀錄
    ，有本院被告前案紀錄表1份在卷可參（見原審卷第455頁）
    ，素行尚可，兼衡其高職畢業之智識程度，開立裝潢公司目
    前暫停營業而以個人名義做工，已婚並育有成年子女等一切
    情狀（見原審卷第474至475頁），分別量處如主文第2項所
    示之刑，並均諭知易科罰金之折算標準。
六、駁回上訴之理由（事實欄一㈠部分）
㈠、原審以被告所為如事實欄一㈠部分，事證明確，適用刑法第21
    4條、第41條第1項前段之規定，審酌被告為達其訴願之訴訟
    目的，不循正當法律程序，竟在明知新竹地檢署檢察長郭永
    發並非其法定代理人、代表人之情形下，為本案事實欄一㈠
    所示犯行，足生新竹市政府受理訴願事件之正確性及被害人
    郭永發，被告所為實不足取；併考量被告前無經法院科刑之
    前案紀錄，素行尚可，兼衡其高職畢業之智識程度，開立裝
    潢公司目前暫停營業而以個人名義做工，已婚並育有成年子
    女等一切情狀，量處有期徒刑3月，並諭知以新臺幣1千元為
    其易科罰金之折算標準，經核原審認事用法均無違誤，量刑
    亦稱妥適。
㈡、被告提起上訴，其理由謂以：我是依新竹市政府要求而填寫
    附表編號1之申請書，他們說要檢察官來調，應該是無罪，
    縱使有罪，也應該判輕一點等語（見本院卷㈠第288至289頁
    ）。惟查：
　⒈被告明知被害人郭永發非其法定代理人或代表人，仍填寫附
    表編號1所示之政府資訊申請書，向新竹市政府請求提供相
    關資訊，使承辦公務員登載不實事項於其職掌文書，業經本
    院認定如前。又被告本件行為時年逾50歲，為具自主意思之
    成年人，而附表編號1所示文書，係被告為達其訴願目的所
    填載之文書，客觀上亦非檢察官依法所定職務執行之必要事
    項，且被告亦明知被害人郭永發確非其法定代理人或代表人
    ，自不得以該申請書之填寫係應新竹市政府要求所為，而卸
    免其罪責。被告據此提起上訴，洵非可採。　　
　⒉又刑事審判旨在實現刑罰權之分配的正義，故法院對有罪被
    告之科刑，應符合罪刑相當之原則，使輕重得宜，罰當其罪
    ，以契合社會之法律感情，此所以刑法第57條明定科刑時應
    審酌一切情狀，尤應注意該條所列10款事項以為科刑輕重之
    標準，俾使法院就個案之量刑，能斟酌至當。至於量刑輕重
    ，係屬事實審法院得依職權自由裁量之事項，苟其量刑已以
    行為人之責任為基礎，並斟酌刑法第57條各款所列情狀，而
    未逾越法定刑度或有濫用權限情事，即不得任意指為違法（
    最高法院75年台上字第7033號判例、103年度台上字第36號
    判決意旨參照）。原審於判決理由欄內詳予說明其量刑基礎
    ，且敘明係審酌前揭各項情狀，顯已斟酌刑法第57條各款事
    由，並基於刑罰目的性之考量、刑事政策之取向以及行為人
    刑罰感應力之衡量等因素而為刑之量定，且以行為人責任為
    基礎，未逾越法定刑度。考量被告為達其訴願之訴訟目的，
    不循正當法律程序，在被害人郭永發未同意之情形下，擅自
    於附表編號1所示文書填載郭永發姓名，並交付該申請書與
    新竹市政府不知情之承辦公務員，致令該公務員將該不實事
    項登載於職務所掌之前述公文書上，足生損害於新竹市政府
    辦理政府資訊申請書事項之正確性，亦足生損害於郭永發本
    人，所為實有不該，本院認原審據此並審酌被告之犯罪動機
    、目的、手段、犯罪之情節、犯後態度、素行及經濟、智識
    程度等情狀，量處有期徒刑3月，並諭知上述易科罰金折算
    標準，其量刑並無違背公平正義之精神，客觀上不生量刑明
    顯輕重失衡之裁量權濫用情形，難認有何不當而構成應撤銷
    之事由可言。
  ⒊綜上所述，被告前揭上訴意旨，尚非足取。是被告提起上訴
    ，對於原審量刑之自由裁量權限之適法行使，持己見為不同
    之評價，而指摘原判決不當，自難認有理由，應予以駁回。
    　　　　
七、定刑
㈠、按數罪併罰定應執行刑之裁量，應兼衡罪責相當及特別預防
    之刑罰目的，綜合考量行為人之人格及各罪間之關係，具體
    審酌各罪侵害法益之異同、對侵害法益之加重效應及時間、
    空間之密接程度，注意維持輕重罪間刑罰體系之平衡。其依
    刑法第51條第5 款定執行刑者，宜注意刑罰邊際效應隨刑期
    而遞減及行為人所生痛苦程度隨刑期而遞增之情形，考量行
    為人復歸社會之可能性，妥適定執行刑。除不得違反刑法第
    51條之外部界限外，尤應體察法律規範本旨，謹守法律內部
    性界限，以達刑罰經濟及恤刑之目的（最高法院108年度台
    上字第4405、4408號判決意旨參照）。
㈡、審酌被告所為各罪，犯罪時間雖密接，行為態樣、動機及手
    段固亦相似，然被告各次犯行，除損害於被害人郭永發、黃
    士元之權益外，亦分別影響新竹市政府辦理政府資訊申請事
    項管理及受理訴願事件之正確性，為整體之非難評價後，依
    刑法第51條第5款規定，定其應執行刑如主文第4項所示之刑
    ，並諭知易科罰金之折算標準。
八、沒收
㈠、按刑法第219 條規定，偽造之印章、印文或署押，不問屬於
    犯人與否，沒收之，係採義務沒收主義，凡偽造之印章、印
    文或署押，不論是否屬於犯人所有，苟不能證明業已滅失，
    均應依法宣告沒收（最高法院96年度台上字第1310號判決意
    旨可資參照）。又偽造之書類，既已交付於被害人收受，則
    該物非屬被告所有，除偽造書類上偽造之印文、署押，應依
    刑法第219 條予以沒收外，即不得再對各該書類諭知沒收（
    最高法院43年台上字第747 號判例意旨參照）。
  ㈡經查，被告分別在附表編號2、3所示文書上偽造「郭永發」
    、「黃士元」之署名各1枚，係偽造之署押，不問屬於被告
    所有與否，均應依刑法第219 條規定沒收之。
  ㈢次查，被告就本案事實欄一㈡、㈢所偽造之新竹市政府訴願審
    議委員會訴願委任書，因已行使交付予新竹市政府，由新竹
    市政府取得上開文件之所有權，被告已喪失處分權，非屬其
    所有，尚無從宣告沒收，併此敘明。
據上論斷，應依刑事訴訟法第368條、第369條第1項前段、第364
條、第299條第1項前段，判決如主文。
本案經檢察官邱志平提起公訴，檢察官羅建勛到庭執行職務。
中　　華　　民　　國　　111 　年　　10　　月　　13　　日
                  刑事第十九庭  審判長法　官  曾淑華
                                      法　官  黃惠敏
                                      法　官  李殷君
以上正本證明與原本無異。
使公務員登載不實部分不得上訴。
其餘如不服本判決，應於收受送達後20日內向本院提出上訴書狀
，其未敘述上訴之理由者並得於提起上訴後20日內向本院補提理
由書（均須按他造當事人之人數附繕本）「切勿逕送上級法院」
。
                                      書記官  周彧亘
中　　華　　民　　國　　111 　年　　10　　月　　13　　日
附錄本案論罪科刑法條全文：　　
刑法第216 條
行使第200條至第215條之文書者，依偽造、變造文書或登載不實
事項或使登載不實事項之規定處斷。　
刑法第210條
偽造、變造私文書，足以生損害於公眾或他人者，處 5 年以下
有期徒刑。 
刑法第214條
明知為不實之事項，而使公務員登載於職務上所掌之公文書，足
以生損害於公眾或他人者，處 3 年以下有期徒刑、拘役或1萬5
千元以下罰金。　
附表：　　　　
編號 文書名稱 欄位 行為態樣 卷證出處 1 政府資訊申請書 「申請人之法定代理人(或代表人)、公益代表人」欄 填寫「郭永發」 152號他卷第3頁背面 2 新竹市政府訴願審議委員會訴願委任書 「受任人姓名」欄 偽造「郭永發」、「黃士元」之署名各1枚 152號他卷第36頁 3 新竹市政府訴願審議委員會訴願委任書 「受任人姓名」欄 偽造「郭永發」、「黃士元」之署名各1枚 152號他卷第34頁